臺灣高等法院刑事判決　　　　　　　　100年度上訴字第497號
上　訴　人
即　被　告　吳劭文
選任辯護人　陳學驊律師
上列上訴人因違反槍砲彈藥刀械管制條例案件，不服臺灣臺北地
方法院99年度訴字第1729號，中華民國99年12月31日第一審判決
（起訴案號：臺灣臺北地方法院檢察署99年度偵字第22538號）
，提起上訴，本院判決如下：
    主  文
原判決撤銷。
吳劭文未經許可，持有可發射子彈具有殺傷力之改造單管獵槍，
處有期徒刑貳年，併科罰金新臺幣伍萬元，罰金如易服勞役，以
新臺幣壹仟元折算壹日。扣案可發射子彈具殺傷力之改造單管獵
槍壹枝（槍枝管制編號：0000000000）沒收。
    事  實
一、吳劭文於民國98年10月3日上午10時21分許，接獲友人詹志
    翔（綽號「寶哥」，另經原審以99年度訴字第63號判決判處
    有期徒刑1年6月，併科罰金新臺幣〈下同〉5萬元，緩刑2年
    確定）來電告知其欲將周利益（業經原審以同上判決判處無
    罪確定）所委託修理保養之可發射子彈具有殺傷力之改造單
    管獵槍1枝（槍枝管制編號：0000000000）拿去給周利益，
    順便上山試槍，而邀約吳劭文一同前往。嗣於同日下午13時
    許，由吳劭文駕駛車牌號碼9310-VE號自用小客車，搭載詹
    志翔前往與周利益會合後，3人遂共同前往新北市烏來區○
    ○○路附近山區某人煙稀少處試槍。渠等約於14時許抵達該
    處後，周利益即取出其持有之子彈4顆（均未據扣案），並
    將其中3顆子彈先後裝填上膛並朝該處草叢扣引扳機，其中1
    顆擊發成功，另2顆則無法擊發，周利益隨手將該2顆無法擊
    發之子彈丟棄在地後，復將剩餘之1顆子彈裝填上膛後，將
    該獵槍交予吳劭文。詎吳劭文明知上開具有殺傷力之改造單
    管獵槍，屬槍砲彈藥刀械管制條例第4條第1項第1款所列管
    之槍砲，非經主管機關許可，不得持有，竟基於持有上開具
    有殺傷力改造獵槍之犯意而收受，並自斯時起持有之，並持
    該獵槍朝附近草叢射擊1發後，旋持該獵槍返回停車地點，
    將該獵槍交還予周利益。嗣因警方偵辦吳劭文涉嫌違反毒品
    危害防制條例案件，於監聽吳劭文通聯對話中，察覺前開上
    山試槍之情事，遂於98年10月29日下午16時10分許通知周利
    益到案說明，經周利益坦承並主動交付上開獵槍，始悉上情
    。
二、案經臺灣臺北地方法院檢察署檢察官自動檢舉偵查起訴。
    理  由
壹、證據能力部分：
一、按刑事訴訟法關於「鑑定」之規定，除選任自然人充當鑑定
    人外，另設有囑託機關鑑定制度。依同法第198條、第208條
    之規定，不論鑑定人或鑑定機關、團體，均應由法院、審判
    長、受命法官或檢察官視具體個案之需要而為選任、囑託，
    並依同法第206條之規定，提出言詞或書面報告，載明鑑定
    之經過及結果，於自然人擔任鑑定人時，尚應依同法第202
    條規定於鑑定前具結，始符合同法第159條第1項所定得作為
    證據之「法律有規定」之例外情形，至於囑託機關鑑定之情
    形，因同法第208條第2項未準用第202條之規定，故實際為
    鑑定之人自無須為具結。惟於司法警察機關調查中之案件，
    為因應實務上，或因量大、或有急迫之現實需求，例行性當
    然有鑑定之必要者，例如毒品之種類與成分、尿液之毒品反
    應，或者槍彈有無殺傷力等鑑定，基於檢察一體原則，得由
    該管檢察長對於轄區內之案件，以事前概括選任鑑定人或囑
    託鑑定機關、團體之方式，俾便轄區內之司法警察官、司法
    警察對於調查中之此類案件，得即時送請先前已選任之鑑定
    人或囑託之鑑定機關、團體實施鑑定，以求時效（法務部92
    年9月1日法檢字第0920035083號函參照），此為本院審理相
    關案件職務上所知悉之事項。此種由檢察機關概括選任鑑定
    人，或概括囑託鑑定機關、團體，再轉知司法警察官、司法
    警察於調查犯罪時參考辦理之作為，法無明文禁止，係為因
    應現行刑事訴訟法增訂傳聞法則及其例外規定之實務運作而
    為。其所為之鑑定結果，與檢察官選任或囑託鑑定，性質上
    並無差異，同具有證據能力。而內政部警政署刑事警察局就
    槍彈有無殺傷力之鑑定，為臺灣高等法院檢察署檢察長概括
    選任之鑑定機關，亦據臺灣高等法院檢察署以92年9月9日檢
    文允字第0921001203號函示在案。從而，卷附之內政部警政
    署刑事警察局所出具之98年11月11日刑鑑字第0980152610號
    槍彈鑑定書，雖係由查獲槍枝之臺北縣（現已改制為新北市
    ）政府警察局新店分局所移送鑑定，依前揭說明，該鑑定報
    告仍有證據能力。
二、次按檢察官職司追訴犯罪，就審判程序之訴訟構造而言，檢
    察官係屬與被告相對立之當事人一方，偵查中對被告以外之
    人所為之偵查筆錄，或被告以外之人向檢察官所提之書面陳
    述，性質上均屬傳聞證據。理論上，如未予被告反對詰問、
    適當辯解之機會，一律准其為證據，似有違當事人進行主義
    之精神，對被告之防禦權亦有所妨礙；然而現階段刑事訴訟
    法規定檢察官代表國家偵查犯罪、實施公訴，必須對於被告
    之犯罪事實負舉證之責，依法其有訊問被告、證人及鑑定人
    之權，證人、鑑定人且須具結，而實務運作時，偵查中檢察
    官向被告以外之人所取得之陳述，原則上均能遵守法律規定
    不致違法取供，其可信性極高，為兼顧理論與實務，乃於修
    正刑事訴訟法時增列第159條之1第2 項，明定被告以外之人
    於偵查中向檢察官所為陳述，除顯有不可信之情況者外，得
    為證據（最高法院94年度台上字第7416號判決意旨參照）。
    查證人周利益、詹志翔均已於原審到庭作證行交互詰問，足
    資保障被告之反對詰問權，且其2人於偵查中經具結向檢察
    官所為之陳述，亦非檢察官非法取供而得，且當時所為陳述
    尚無顯不可信之情況，依刑事訴訟法第159條之1第2項規定
    ，自得為本案之證據。
三、被告以外之人於審判外之陳述，雖不符合刑事訴訟法第159
    條之1至第159條之4之規定，但經當事人於審判程序同意作
    為證據，法院審酌該言詞陳述或書面陳述作成時之情況，認
    為適當者，亦得為證據；當事人、代理人或辯護人於法院調
    查證據時，知有第159條第1項不得為證據之情形，而未於言
    詞辯論終結前聲明異議者，視為有前項之同意；刑事訴訟法
    第159條之5第1項、第2項分別定有明文。檢察官、上訴人即
    被告吳劭文及辯護人對於本判決下列所引用被告以外之人於
    審判外之陳述（包含書面陳述），於本院準備程序時均表示
    無意見而不予爭執（見本院卷第28頁反面、79頁反面），且
    迄至言詞辯論終結前亦未再聲明異議，本院審酌上開證據資
    料製作時之情況，尚無違法不當及證明力明顯過低之瑕疵之
    情形，依同法第159條之5規定，認例外均具有證據能力，且
    經本院於審判期日依法進行證據之調查、辯論，當事人於訴
    訟上程序權利，已受保障，先予敘明。
貳、認定被告犯罪事實所憑證據及理由：
一、訊據被告固坦承其於當日下午確有與周利益、詹志翔共同前
    往新北市烏來區○○○路附近山區某人煙稀少處試槍之事，
    惟矢口否認有何非法持有具有殺傷力之改造單管獵槍犯行，
    辯稱：伊只看到周利益開槍，試槍過程中，伊未曾碰觸過該
    獵槍，因為伊當時在講電話云云。
二、經查：
  (一)被告確有於98年10月3日下午13時許，駕車搭載詹志翔與周
    利益會合後，共同前往新北市烏來區○○○路附近山區某人
    煙稀少處試槍之事實，業據被告自承在卷，核與證人詹志翔
    、周利益證述情節相符。又周利益於上開地點持槍射擊3發
    後，確有將所剩餘1顆子彈裝填上膛後，將該改造獵槍交付
    予被告，由被告持槍朝附近草叢射擊1發，被告擊發後，旋
    持該獵槍返回停車地點，將該獵槍交還予周利益等情，亦據
    證人周利益於偵查中具結證稱：「…我前1天晚上，拿那1把
    獵槍給詹志翔修，當天早上詹志翔打電話給我說槍修好了，
    要一起去試槍，後來下午吳劭文就開車載詹志翔到烏來找我
    ，我就上車，並帶著4顆子彈過去，後來往山裡開，…在工
    寮的外面空地，我就把獵槍拿起來試驗，當時詹志翔與吳劭
    文都在場沒有離開，我就先裝入火藥再放入1顆子彈，往草
    叢打，有擊發成功，我就又接著再放入火藥及子彈要擊發，
    但接下來的2發都沒有成功擊發，另外有1發是吳劭文擊發的
    ；（為何吳劭文也會試射1槍？）他可能好奇，或好玩，就
    拿去射了1發；（吳劭文射的那1發，有無成功擊發？）有；
    （吳劭文射的那1發的火藥是誰填裝的？）應該是我，因為
    吳劭文不太會用這把槍，這把槍是很傳統的土製獵槍」等語
    （見他字6808號卷第21頁），及證人詹志翔於偵查中結證稱
    ：「…是我打電話請吳劭文先來載我，再去載周利益到烏來
    山裡試槍的；我當時人在車後，因怕會爆炸，所以沒有直接
    看到周利益試射，但我有聽到2聲槍聲，因為我知道帶了4發
    子彈上山，另外2個子彈則無法擊發，所以沒有發出槍聲；
    …（吳劭文當時有無試射1發？）我有看到吳劭文拿著槍走
    回來，但究竟這幾發是何人射擊的，我不太清楚」等語（見
    同上卷第22頁），並有被告持用之門號0000000000號行動電
    話通訊監察譯文在卷可參（見偵字26389號卷第39頁）暨上
    開改造單管獵槍1枝扣案可佐。而扣案之改造單管獵槍1枝，
    經送內政部警政署刑事警察局鑑驗結果：認係土造長槍，由
    具擊發機構之金屬槍身及土造金屬槍管組合而成，擊發功能
    正常，可供擊發口徑12 GAUGE制式霰彈使用，認具殺傷力乙
    節，亦有該局98年11月11日刑鑑字第0980152610號鑑驗書附
    卷足憑（見偵字26389號卷第53頁），堪認被告持以擊發子
    彈所用之上開改造單管獵槍，確係具殺傷力之改造槍枝。
  (二)被告雖一再否認曾持有該獵槍並試射1發子彈等情，惟其迭
    次辯解均非一致，其於偵查中先係辯稱：伊沒有試槍，伊那
    時跑到下面去吃麵云云（見他字6808號卷第13頁）；嗣因周
    利益、詹志翔2人於偵查中均證稱：試射過程中，被告都在
    場，沒有離開過等語（見同上卷第21、23頁），被告於原審
    始坦承試射時在場，惟辯稱：他們當時有試射，但伊沒有碰
    到槍，一開始詹志翔跟伊說是要玩「生存遊戲的槍」，後來
    他拿出來那個子彈不是生存遊戲的子彈，伊就沒有碰，拿出
    槍之後伊就傻了，伊根本沒有碰到那槍云云（見原審卷第14
    頁反面、39頁反面）。惟參諸卷附被告所持用之0000000000
    號行動電話通訊監察譯文：(1)於同日上午10時21分45秒，詹
    志翔打給被告邀其一同上山試槍，對話內容如下：「詹志翔
    ：你女朋友走了沒？被告：我女朋友沒有來。詹志翔：那你
    要不要出門，我帶你去山上，好玩的。被告：山上？詹志翔
    ：對啊。被告：現在出門啊。詹志翔：可以啊，剛剛我那朋
    友（指周利益）來找我，我沒有起來，他現在回去，我拿上
    去給他，順便試一試，怎樣？…」(2)於同日下午13時49分25
    秒，被告打給「龍老闆」，其中曾有如下對話：「我還沒有
    拿給我哥哥看，這隻槍枝直接套上，那槍聲會不會大聲？」
    （分見偵字26389號卷第39、40頁）。而觀諸卷附之該獵槍
    照片（見同上卷第34至35頁），該槍並無彈匣，而係從槍枝
    中間向下扳折，每次僅得裝填1發子彈，裝填子彈後套上，
    將撞針拉柄往後拉，始能扣扳機擊發。則由前揭被告之通話
    內容可知，被告當天明知要上山試射槍枝，且於持有試射前
    ，已曾觀看過該獵槍之型式（即並無彈匣、直接套上），顯
    見其所辯上山是要玩生存遊戲的槍云云，顯屬虛言。迨本院
    審理時被告又改辯稱：伊只看到周利益開槍，其他的伊不知
    道，因為伊當時在講電話云云（見本院卷第108頁）。雖依
    前揭通訊監察譯文所示，於同日下午14時19分22秒，「龍老
    闆」曾打電話予被告，兩人對話末端突有旁人插入「你要不
    要試射一下」之言語，隨後並有疑似槍擊發射聲（見偵字26
    389號卷第40頁）。然而，參酌前揭周利益之證言可知，本
    件試槍過程係周利益先試射3顆子彈（1顆擊發成功，另2顆
    則無法擊發）後，再由被告試射最後1顆子彈，則縱使上開
    通話中之疑似槍擊發射聲係由正通話中之被告所擊發之可能
    性甚低，惟並無法因此即排除被告於通話後，並無試射該獵
    槍之可能性，是被告辯稱：伊當時在講電話，無法試射云云
    ，並不足採。況且，周利益與被告素不相識，並無仇隙，詹
    志翔則為被告之好友，其2人於警詢、偵查中復均已就犯行
    坦承不諱，自無故意設詞誣陷被告之動機。又觀諸上開詹志
    翔打給被告邀其一同上山試槍之對話內容：「那你要不要出
    門，我帶你去山上，好玩的」等語，核與周利益於偵查中證
    稱：「（為何吳劭文也會試射1槍？）他可能好奇，或好玩
    ，就拿去射了1發」乙節相互吻合（見他字6808號卷第21頁
    ），足認前揭周利益證稱被告曾試射1發，及詹志翔證稱看
    到被告拿著槍走回來等情，並非杜撰，應堪信實。被告此部
    分所辯，並不足採。
  (三)周利益嗣後於原審雖翻異前詞，改證稱：當天被告係站在伊
    旁邊，沒有做什麼事，當天所帶4顆子彈都是伊1人擊發的，
    被告並沒有持該獵槍擊發子彈，偵查中伊那時候忘記了，因
    為緊張所以講錯云云（見原審卷第37至38頁反面）。惟查：
    (1)周利益先後於98年10月29日警詢、99年9月10日偵查及原
    審99年度訴字第63號其所涉犯違反槍砲彈藥刀械管制條例案
    件之99年1月29日準備程序時，除坦承自己犯行外，均已明
    確供稱被告曾試射1槍乙節（見偵字26389號卷第6頁、他字
    6808號卷第21頁、原審訴字63號卷第23頁，按周利益上開警
    詢〈審判外之陳述〉及原審〈未經以證人身分具結〉之陳述
    ，雖依法不得採為被告論罪科刑之依據，然其仍得作為彈劾
    證據使用，附此敘明），豈有接連3次均緊張記錯之理？(2)
    又衡諸常情，周利益先前之陳述，係在距離案發時間較近、
    記憶猶新之情況下為之，理應與事實較為相近，而事後可能
    因記憶減弱或變化，致有淡忘、模糊遺漏致陳述不符之現象
    發生，豈有先前之陳述記憶模糊，於事隔1年餘之原審99年
    12月28日詰問時，反而記憶清晰之理？(3)再者，詹志翔於原
    審仍證稱：伊有看到被告拿著槍走回來等語（見原審卷第28
    頁反面）。倘若當日4顆子彈若均係周利益所射擊，何以最
    後會是被告拿著該獵槍走回停車處？且觀諸周利益於原審交
    互詰問時，對於「你擊發完之後，有無把獵槍交給誰」、「
    被告有無摸到你所擊發的獵槍」等問題，均答以「忘記了」
    等語（見原審卷第37頁），益徵周利益前揭於原審所述，係
    事後迴護、附和被告之詞，難以採信。
  (四)至辯護人雖以：被告縱令短暫持槍，其主觀亦缺乏持有之犯
    意等情置辯。惟按槍砲彈藥刀械管制條例第8條第4項及第12
    條第4項所謂之持有，係指執持占有之意，祇要將槍、彈置
    於自己管領之下，即實力支配狀態中，即足當之，與時間長
    短並無必然之關係（最高法院96年度台上字第3718號判決意
    旨參照）。查本件扣案之改造單管獵槍確屬具有殺傷力之槍
    枝，業如前述，而被告確有於上揭時地，持以朝草叢擊發子
    彈1顆之事實，亦經認定如前，足認被告持用該槍枝擊發子
    彈之際，其主觀上應已認知所持用之槍枝係具殺傷力之改造
    單管獵槍，未經許可不得持有之，其主觀上應有非法持有之
    犯意犯甚明。且被告持之朝草叢處射擊之行為，亦與短暫持
    槍把玩之行為不同，揆諸前開說明，被告所為確已該當槍砲
    彈藥刀械管制條例第8條第4項之非法持有改造槍枝要件。是
    被告上開所辯，尚有誤會。
  (五)另按犯槍砲彈藥刀械管制條例之罪，於偵查或審判中自白，
    並供述全部槍砲、彈藥、刀械之來源及去向，因而查獲或因
    而防止重大危害治安事件之發生者，減輕或免除其刑，同條
    例第18條第4項前段固載有明文。惟觀諸被告到案後始終否
    認犯行，其於98年10月28日因另涉違反毒品危害防制條例案
    件接受警方詢問時，經警提示前揭通訊監察譯文後，雖有提
    及「寶哥」、「阿龍」等人，然並無一語敘及槍枝之事，有
    該日警詢筆錄在卷可稽，難認其有何自白之可言，更遑論本
    案係因警方偵辦被告涉嫌違反毒品危害防制條例案件，於監
    聽被告通聯對話中，察覺前開上山試槍情事，而於98年10月
    29日下午16時10分許通知周利益到案說明，經周利益坦承並
    主動交付上開獵槍，始悉上情，並非因被告之陳述而查獲乙
    節，業經證人即警員程向榮（原名程崑泰）於本院審理時證
    述明確（見本院卷第103至105頁反面），自與前揭減刑規定
    要件不符。是被告此部分之主張，亦無足採。
三、綜上所述，本件事證已臻明確，被告持有改造單管槍枝之犯
    行洵堪認定，應予依法論科。
、論罪科刑及撤銷改判之理由：
一、核被告所為，係犯槍砲彈藥刀械管制條例第8條第4項之非法
    持有可發射子彈具有殺傷力之改造單管獵槍罪（本件被告行
    為後，槍砲彈藥刀械管制條例第8條雖於100年1月5日修正公
    布，增訂第6項「犯第1項、第2項或第4項有關空氣槍之罪，
    其情節輕微者，得減輕其刑。」但其餘各項內容、刑度均未
    變更，該修正對被告並無不利。按刑法第2條第1項之規定，
    係規範行為後「法律變更」所生新舊法比較適用之準據法，
    故如新舊法處罰之輕重相同，即無比較適用之問題，非此條
    所指之法律有變更，即無本條之適用，應依一般法律適用原
    則，適用裁判時法〈最高法院95年度第21次刑事庭會議決議
    參照〉。是本件被告非法持有可發射子彈具有殺傷力之改造
    單管獵槍罪，自應適用裁判時即修正後之該條例第8條第4項
    論處。）衡酌本件被告持有改造單管獵槍時間甚為短暫，於
    試射1顆子彈後隨即歸還予周利益，而扣案之獵槍，係土造
    長槍，由具擊發機構之金屬槍身及土造金屬槍管組合而成，
    觀諸卷附槍枝照片所示，該獵槍之外型、結構簡略、材質亦
    非精良，因無彈匣而無法連續射擊，槍管外部雖經詹志翔進
    行除鏽、上油之處理，仍可見有氧化、生鏽之情形，應可認
    屬簡易自製之槍枝無訛，且參酌具有泰雅族原住民身分之周
    利益亦供稱：該獵槍是用來打飛鼠用的等語，核與山地原住
    民族捕獵之風俗習慣與社會普遍之認知相符，足認該獵槍確
    係供周利益日常狩獵所用，而與供犯罪使用之制式槍枝殺傷
    力與用途不可同日而語，是被告出於好奇，短暫持有該槍並
    試射1發，對社會治安所生之危害尚非嚴重，綜觀上述情節
    ，本院認雖科以法定最低刑度即有期徒刑3年，猶有情輕法
    重過苛之憾，在客觀上足以引起一般人之同情堪予憫恕，爰
    依刑法第59條規定酌量減輕其刑。
二、原審認被告犯行罪證明確，予以論罪科刑，固非無見。惟原
    審疏未斟酌上情，而未援引刑法第59條規定酌減其刑，尚有
    未洽。被告上訴意旨猶執陳詞否認犯行，雖無理由，但原判
    決既有前揭可議之處，要屬無可維持，自應由本院將原判決
    予以撤銷改判。
三、爰審酌被告明知上開可發射子彈具有殺傷力之改造單管獵槍
    為管制物品，未經許可，不得持有，竟自周利益手中收受持
    有，並持以射擊1發，其行為固值非難，犯後復一再飾詞否
    認，難認已有悔意，惟念其僅係出於好奇，持有上開獵槍之
    時間甚為短暫，且係於山區人煙稀少處朝草叢試射1發，試
    射完畢後旋將該獵槍交還予周利益，客觀上並未造成任何實
    害，對社會治安所生之危害亦非嚴重，兼衡其犯罪動機、目
    的及手段、生活狀況暨智識程度等一切情狀，量處有期徒刑
    2年，併科罰金5萬元，並諭知罰金如易服勞役之折算標準。
    扣案之改造單管獵槍1枝（槍枝管制編號：0000000000），
    經鑑定結果具有殺傷力，業如前述，為違禁物，不問何人所
    有，應依刑法第38條第1項第1款規定沒收。
肆、不另為無罪諭知部分：
一、公訴意旨另以：被告於上揭時地，除持有該獵槍外，亦有自
    周利益處取得子彈1顆，並於持有該子彈及裝填上膛後，持
    槍朝該處草叢射擊，因認被告就該子彈部分涉犯槍砲彈藥刀
    械管制條例第12條第4項之未經許可持有具有殺傷力子彈罪
    嫌等語。
二、按犯罪事實應依證據認定之，無證據不得認定犯罪事實，刑
    事訴訟法第154條第2項定有明文。又按槍砲彈藥刀械管制條
    例所稱彈藥，依該條例第4條第1項第2款規定，係指同條項
    第1款各式槍砲所使用之砲彈、子彈及其他具有殺傷力或破
    壞性之各類炸彈、爆裂物而言。故就其立法意旨言，若子彈
    未具殺傷力或破壞性者，即不屬該條例所列管之子彈甚明，
    從而該不具殺傷力或破壞性之子彈，即難認係違禁物（最高
    法院94年度台上字第5716號判決意旨參照）。
三、經查：依前所述，被告固有於上揭時、地，自周利益處收受
    已填裝子彈1發之前開獵槍並擊發之，惟被告所擊發之子彈1
    顆，未經扣案，無從送請具有專門鑑定子彈有無殺傷力之人
    ，鑑定是否確具有殺傷力。此外，復無其他證據足認該顆未
    扣案之子彈具殺傷力，顯難遽認該顆子彈具殺傷力，自無從
    以槍砲彈藥刀械管制條例第12條第4項之罪相繩。從而，此
    部分既無法證明被告構成犯罪，本應為無罪之諭知，惟檢察
    官認此部分與前揭論罪科刑部分，有裁判上一罪之想像競合
    關係，爰不另為無罪之諭知。
據上論斷，應依刑事訴訟法第369條第1項前段、第364條、第299
條第1項前段，槍砲彈藥刀械管制條例第8條第4項，刑法第11條
前段、第59條、第42條第3項、第38條第1項第1款，判決如主文
。
本案經檢察官洪威華到庭執行職務。
中    華    民    國    100    年    10    月    4    日
                     刑事第五庭  審判長法  官  王敏慧
                                       法  官  白光華
                                       法  官  崔玲琦
以上正本證明與原本無異。
如不服本判決，應於收受送達後10日內向本院提出上訴書狀，其
未敘述上訴之理由者並得於提起上訴後10日內向本院補提理由書
（均須按他造當事人之人數附繕本）「切勿逕送上級法院」。
                                       書記官  馬佳瑩
中    華    民    國   100    年    10    月    6     日
附錄本案論罪科刑法條：
槍砲彈藥刀械管制條例第8條
未經許可，製造、販賣或運輸鋼筆槍、瓦斯槍、麻醉槍、獵槍、
空氣槍或第4條第1項第1款所定其他可發射金屬或子彈具有殺傷
力之各式槍砲者，處無期徒刑或5年以上有期徒刑，併科新臺幣1
千萬元以下罰金。
未經許可，轉讓、出租或出借前項所列槍枝者，處5年以上有期
徒刑，併科新臺幣1千萬元以下罰金。
意圖供自己或他人犯罪之用，而犯前二項之罪者，處無期徒刑或
7年以上有期徒刑，併科新臺幣1千萬元以下罰金。
未經許可，持有、寄藏或意圖販賣而陳列第1項所列槍枝者，處3
年以上10年以下有期徒刑，併科新臺幣700萬元以下罰金。
第1項至第3項之未遂犯罰之。
犯第1項、第2項或第4項有關空氣槍之罪，其情節輕微者，得減
輕其刑。